【裁判字號】    99,審訴,949
【裁判日期】    990820
【裁判案由】    毒品危害防制條例
【裁判全文】
臺灣桃園地方法院宣示判決筆錄        99年度審訴字第949號
公  訴  人  臺灣桃園地方法院檢察署檢察官
被      告  甲○○
指定辯護人  本院公設辯護人  陳瑞明
上列被告因毒品危害防制條例案件（起訴案號：99年度毒偵字第
1282號），於中華民國99年8 月20日下午5 時，在本院第十四法
庭宣示判決，出席職員如下：
          法  官  劉為丕
          書記官  吳忻蒨
法官起立朗讀判決主文、犯罪事實要旨、附記事項、處罰條文及
告以上訴限制、期間並提出上訴狀之法院，且諭知記載其內容：
一、主  文：
    甲○○施用第一級毒品，處有期徒刑柒月，扣案之注射針筒
    參支、分裝袋肆只、削尖吸管貳支均沒收；又施用第二級毒
    品，處有期徒刑柒月，扣案之吸食器壹組沒收。應執行有期
    徒刑壹年，扣案之注射針筒參支、分裝袋肆只、削尖吸管貳
    支、吸食器壹組均沒收。
二、犯罪事實要旨：
    甲○○前於民國90年間因施用毒品案件，經本院以90年度毒
    聲字第2005號裁定送觀察、勒戒後，認有繼續施用毒品傾向
    ，再經本院以90年度毒聲字第2333號裁定令入戒治處所施以
    強制戒治，嗣因戒治成效經評定為合格，經本院以90年度毒
    聲字第4477號裁定停止戒治併付保護管束，惟其於保護管束
    期間，因違反保護管束應遵守事項情節重大，經本院以91年
    度毒聲字第1104號裁定撤銷停止戒治令入戒治處所施以強制
    戒治，迄至92年3 月21日強制戒治期滿執行完畢，該次施用
    毒品犯行，並經臺灣桃園地方法院檢察署檢察官以92年度戒
    偵字第175 號為不起訴處分確定。復於95年間因施用毒品案
    件（即於前開強制戒治執行完畢釋放後5 年內），經本院以
    96年度訴字第514 號分別判處有期徒刑6 月、4 月，並定應
    執行有期徒刑10月確定；又於95年間因施用毒品案件，經本
    院以96年度訴字第813 號判處應執行有期徒刑5 月確定；又
    因施用毒品案件，經本院以96年度訴字第282 號判處應執行
    有期徒刑4 月確定；又於96年間因施用毒品案件，經本院以
    96年度訴字第813 號判處應執行有期徒刑5 月確定；又因施
    用毒品案件，經本院以96年度審訴字第47號判處應執行有期
    徒刑6 月確定，上開各罪再經本院以97年度聲字第569 號裁
    定定應執行有期徒刑1 年7 月確定，入監執行後，於97月12
    月19日假釋出監，併付保護管束，假釋期間因違反保護管束
    應遵守事項遭撤銷假釋，尚餘殘刑有期徒刑2 月又18日（於
    本件尚不構成累犯）。詎其猶不知悔改，復基於施用第一級
    毒品海洛因及第二級毒品甲基安非他命之犯意，於99年3 月
    17日上午某時，在其桃園縣桃園市○○路12巷7 號居所，分
    別以針筒注射之方式及以吸食器燒烤之方式，先後施用第一
    級毒品海洛因及第二級毒品甲基安非他命各1 次。嗣於99年
    3 月17日中午12時50分許，在上揭居所為警查獲，並扣得其
    所有供本件施用第一、二級毒品所用之注射針筒3 支、分裝
    袋4 只、削尖吸管2 支、吸食器1 組。
三、附記事項：
  (一)被告前於99年3 月14日晚間某時，在其位於桃園縣桃園市○
    ○路12巷7 號居所，分別以針筒注射之方式施用海洛因及以
    吸食器燒烤之方式施用甲基安非他命各1 次。嗣於99年3 月
    15日下午1 時10分許，在警在上址居所為警查獲，該次施用
    毒品犯行，並經本院以99年度審訴字第1014號分別判處有期
    徒刑8 月、7 月，並定其應執行有期徒刑1 年。
  (二)本件被告於99年3 月17日中午12時50分許為警查獲後，經警
    將其採集之尿液，送請臺灣檢驗科技股份有限公司以酵素免
    疫分析法（EIA） 初步檢驗，再以氣相層析質譜儀法（GC/M
    S） 確認分析結果，確呈甲基安非他命、鴉片類陽性反應，
    此有臺灣檢驗科技股份有限公司於98年6 月8 日出具之濫用
    藥物檢驗報告及桃園縣政府警察局平鎮分局被採尿人尿液暨
    毒品真實姓名與編號對照表足憑。按以目前常用檢驗尿液中
    是否含有毒品反應之方法，有免疫學分析法和層析法兩類，
    尿液初步檢驗採免疫學分析法，由於該分析法對結構類似之
    成分，亦可能產生反應，故初步檢驗呈陽性反應者，需採用
    另一種不同分析原理之檢驗方法進行確認，經行政院衛生署
    認可之檢驗機構採用氣相層析質譜儀（GC/MS） 分析法。以
    氣相層析質譜儀分析法進行確認者，均不致產生偽陽性反應
    ，此有行政院衛生署管制藥品管理局92年6 月20日管檢字第
    0920004713號函可供參照。次按，海洛因經注射入人體後，
    約百分之80於24小時內自尿中排出，一般而言，尿液中能否
    驗出嗎啡陽性與其投與量、投與途徑、採尿時間、個人體質
    及檢驗方法之靈敏度有關，國外曾有文獻報導注射6 毫克之
    海洛因鹽酸鹽，其代謝物嗎啡之平均可檢出時限約為26小時
    ，另安非他命經施用進入人體後，經人體代謝作用，約百分
    之70於24小時內自尿中排出，約百分之90於96小時內自尿中
    排出，最長可能不超過4 日，可參諸行政院衛生署藥物食品
    檢驗局81年9 月8 日81藥檢壹字第8114885 號函、81年2 月
    8 日81藥檢壹字第001156號函。是上開檢驗結果當足以認定
    為真實而堪採信。被告於99年3 月17日為警查獲時所採集之
    尿液經檢驗後呈安非他命類陽性反應、鴉片類陽性反應，有
    臺灣檢驗科技股份有限公司於99年3 月31日出具之濫用藥物
    尿液檢驗報告、桃園縣政府警察局蘆竹分局被採尿人尿液暨
    毒品真實姓名與編號對照表各1 紙在卷足參。另初步檢驗應
    採用免疫學分析方法。檢驗結果尿液檢體中濫用藥物或其代
    謝物之濃度在下列閾值以上者，應判定為陽性：一、安非他
    命類藥物：500ng/ mL 。二、鴉片代謝物：300ng/mL；初步
    檢驗結果在閾值以上或有疑義之尿液檢體，應再以氣相層析
    質譜分析方法進行確認檢驗，若無適當氣相層析質譜分析方
    法者，得採用適當之液相層析質譜分析方法進行確認檢驗。
    確認檢驗結果在下列閾值以上者，應判定為陽性：一、安非
    他命類藥物：甲基安非他命：甲基安非他命500ng/mL，且其
    代謝物安非他命之濃度在100ng/mL以上。二、海洛因、鴉片
    代謝物：(一)嗎啡：300ng/mL。(二)可待因：300ng/mL，有濫用
    藥物尿液檢驗作業準則第15條第1 項第1 款、第2 款、第18
    條第1 項第1 款第2 目、第2 款可資參照。而依被告上開濫
    用藥物檢驗報告所示，其中就甲基安非他命部分之閾值為29
    261ng/mL，且其代謝物安非他命之濃度為2268ng/mL ；鴉片
    類嗎啡部分之閾值為87163ng/mL，均高於上揭濫用藥物尿液
    檢驗作業準則認定應判定為陽性之閾值甚多。足徵被告應於
    前案（即本院99年度訴字第1014號）99年3 月15日下午1 時
    10分許為警查獲並採尿後至99年3 月17日中午12時50分許為
    警查獲並採尿前之間之某時，有施用第一級毒品海洛因、第
    二級毒品甲基安非他命之犯行。
  (三)再本件被告於99年3 月17日為警查獲後，採尿送驗結果分別
    呈安非他命類陽性反應、鴉片類陽性反應。而被告於前案（
    即本院99年度審訴字第1014號）為警查獲後採集尿液之時間
    為99年3 月15日下午5 時許；而於本件為警查獲之時間為99
    年3 月17日，二次採集尿液之時間，間隔至少長達約43小時
    許，考諸上揭文獻記載，被告於本件99年3 月17日為警查獲
    時，施用第一級毒品之時間若在前案（即本院99年度審訴字
    第1014號）99年3 月15日下午1 時10分許為警查獲前，因已
    逾可檢出之時限26小時甚久，當不致驗出鴉片類陽性反應之
    結果，然被告於本件99年3 月17日中午12時50分許為警查獲
    採尿送驗後，嗎啡陽性反應之閾值竟高達87163ng/mL，遠較
    被告於前案（即本院99年度審訴字第1014號）99年3 月15日
    為警查獲後，驗出嗎啡陽性反應之閾值11895ng/mL為高，益
    徵被告於前案（即本院99年度審訴字第1014號）99年3 月15
    日下午5 時許為警採尿後至本件於99年3 月17日中午12時50
    分許為警查獲時之間之某時，另有施用第一級毒品海洛因之
    犯行；另施用第二級毒品犯行部分，被告於前案（即本院99
    年度審訴字第1014號）99年3 月15日下午5 時許為警採尿送
    驗後，甲基安非他命閥值達5605ng/mL ，而本件被告於99年
    3 月17日中午12時50分許為警查獲並採尿送驗後，甲基安非
    他命為26261ng/mL，亦遠較前案（即本院99年度審訴字第10
    14號）為警查獲並採尿送驗後，驗得之閥值5605ng/mL 為高
    ，考諸上揭說明，亦足徵被告於前案（即本院99年度審訴字
    第1014號）99年3 月15日下午5 時許為警採尿後至本件於99
    年3 月17日中午12時50分許為警查獲時之間之某時，另有施
    用第二級毒品甲基安非他命之犯行。
  (四)綜上所述，足認被告於本院99年8 月4 日準備程序時，供稱
    於99年3 月17日上午某時，在其桃園縣桃園市○○路12巷7
    號居所，分別以針筒注射之方式及以吸食器燒烤之方式，先
    後施用第一級毒品海洛因及第二級毒品甲基安非他命各1 次
    之任意性自白，核與事實相符，堪以採信。
四、處罰條文：
    毒品危害防制條例第10條第1 項、第2 項，刑法第11條前段
    、第51條第5 款、第38條第1 項第2 款。
五、協商判決除有刑事訴訟法第455 條之4 第1 項第1 款於本訊
    問程序終結前，被告撤銷協商合意或檢察官撤回協商聲請者
    ；第2 款被告協商之意思非出於自由意志者；第4 款被告所
    犯之罪非第455 條之2 第1 項所定得以協商判決者；第6 款
    被告有其他較重之裁判上一罪之犯罪事實者；第7 款法院認
    應諭知免刑或免訴、不受理者情形之一，及違反同條第2 項
    「法院應於協商合意範圍內為判決；法院為協商判決所科之
    刑，以宣告緩刑或2 年以下有期徒刑、拘役或罰金為限」之
    規定者外，不得上訴。
六、如有前項得上訴之情形者，得自收受判決送達後10日內，向
    本院提出上訴書狀，上訴於第二審法院。
中    華    民    國    99    年    8     月    20    日
                        刑事庭  法  官  劉為丕
                                書記官  吳忻蒨
以上正本證明與原本無異
                                書記官  吳忻蒨
中    華    民    國    99    年    8     月    20    日
附錄本案論罪科刑依據之法條：
毒品危害防制條例第10條
施用第一級毒品者，處6 月以上 5 年以下有期徒刑。
施用第二級毒品者，處3 年以下有期徒刑。

司法院資訊處製作；財團法人民間司法改革基金會備份。
